臺灣彰化地方法院刑事判決　　　　　　　94年度易字第1262號
公　訴　人　臺灣彰化地方法院檢察署檢察官
被　　　告　乙○○
上列被告因違反家庭暴力防治法之違反保護令案件，經檢察官聲
請簡易判決處刑（94年度偵字第6643號），本院北斗簡易庭（94
年度斗簡字第522號）認不宜以簡易判決處刑，簽移由普通庭依
通常程序審理，因具有刑事訴訟法第273條之1第1項之情形，本
院裁定改依簡式審判程序審理判決如下：
    主  文
乙○○違反法院依家庭暴力防治法第十三條所為之禁止實施家庭
暴力行為之裁定，處拘役伍拾伍日，如易科罰金，以佰元折算
壹日。緩刑貳年，緩刑期內付保護管束。
    犯罪事實及理由
一、犯罪事實：
(一)、乙○○係甲○○○之夫，二人間係家庭暴力防治法第三條第
    一款所定之家庭成員。緣乙○○於民國九十三年七月十五日
　　十八時四十分許，在彰化縣二林鎮○○里○○路七之十六號
    之家中，因細故毆打甲○○○，而對甲○○○實施身體上之
    不法侵害行為，經甲○○○向本院家事庭聲請核發民事通常
    保護令，經本院家事庭於九十三年八月三十一日依家庭暴力
    防治法第十三條第二項之規定，以九十三年度家護字第四０
    五號核發民事通常保護令，裁定命乙○○不得對甲○○○實
    施身體或精神上不法侵害之行為；不得直接或間接對甲○○
    ○為騷擾行為；該保護令之有效期間為一年。詎乙○○明知
    前開通常保護令之內容，竟於九十四年八月二十一日十三時
    許，在上開住處，僅因甲○○○將鍋蓋放置於上開住處牆上
    時，發出聲響，即心生不悅，遂基於違反該保護令之犯意，
    持住處之椅子丟擲甲○○○，並隨手拿起其所有住處開啟鐵
    門之鐵門勾一支，毆打甲○○○頭部、手部多處，嗣再將甲
    ○○○推倒在地，致甲○○○受有右前額挫裂傷（2.5×0.5
    ×0.3cm）縫合五針、右手背挫擦傷、右腿挫擦傷等傷害（
    傷害此部分業據甲○○○撤回告訴），以此對甲○○○實施
    身體及精神上不法侵害之行為，違反上開法院所為之民事通
    常保護令，並扣有乙○○上開所有住處之鐵門勾一支。
(二)、案經被害人甲○○○訴由彰化縣警察局二林分局報請臺灣彰
    化地方法院檢察署檢察官偵查後聲請簡易判決處刑，本院北
    斗簡易庭認不宜以簡易判決處刑，簽移由普通庭依通常程序
    審理。
二、理由：
(一)、證據名稱：
１、證人即告訴人甲○○○於警詢及偵查中之證詞
２、本院家事法庭九十三年八月三十一日核發九十三年度家護字
    第四０五號民事通常保護令一份。
３、彰化縣警察局二林分局保護令執行紀錄表一份。
４、道安醫院診斷證明書一紙。
５、鐵門勾一支。
６、被告於本院準備程序及審理程序之自白。
７、彰化縣二林鎮調解委員會調解書一份。
８、台灣高等法院被告前案紀錄表、臺灣彰化地方法院檢察署刑
    案資料查註紀錄表。
(二)、量刑之理由
    被告不思珍惜結褵之情，藐視保護令狀，違反法院保護令狀
    所諭示應遵循之事項，無故對配偶為暴力行為，顯見其欠缺
    反省自律之能力。爰審酌被告之素行，犯罪之動機、手段、
    所生危害及犯後已取得告訴人之諒解及坦認犯行之態度等一
    切情狀，量處如主文所示之刑，並諭知易科罰金折算標準。
    又查被告前未曾受有期徒刑以上刑之宣告，有台灣彰化地方
    法院檢察署刑案資料查註紀錄表及台灣高等法院被告前案紀
    錄表在卷可稽，且其工作、家庭均待其本人維繫經營，其因
    一時怠忽而罹刑章，且能負起應有之責任，取得告訴人之諒
    解，與之達成民事和解，經此次偵審及刑之宣告後，當能知
    所警惕，本院認所宣告之刑以暫不執行為適當，併諭知緩刑
    二年，並依家庭暴力防治法第三十條第一項之規定，諭知在
    緩刑期內應付保護管束，以啟自新。至於扣案之鐵門勾一支
    雖係被告所有之物，然本院認為該物並非專供犯罪所用之物
    ，本有其特定之功能，尚無沒收之必要。
(三)、至聲請簡易判決處刑意旨另以：被告所為同時觸犯刑法第二
    百七十七條第一項之傷害罪嫌，依同法第二百八十七條前段
    之規定，須告訴乃論。茲據告訴人甲○○○於九十四年十月
    六日向本院具狀表明撤回其告訴，有刑事撤回告訴狀在卷可
    稽，是本院本應為不受理判決之諭知，公訴意旨認為此部分
    與前開有罪部分有裁判上一罪關係，爰不另為不受理之諭知
    。
三、應依刑事訴訟法第四百五十二條、第二百七十三條之一第一
    項、第二百九十九條第一項前段、第三百十條之二、第四百
    五十四條第二項，家庭暴力防治法第五十條第一款、第三十
    條第一項，刑法第十一條前段、第四十一條第一項前段、第
    七十四條第一款，罰金罰鍰提高標準條例第二條，判決如主
    文。
四、如不服本判決，應於判決送達後十日內，向本院提出上訴狀
    （須附繕本），上訴於台灣高等法院台中分院。告訴人或被
    害人對於判決如有不服具備理由請求檢察官上訴者，其上訴
    期間之計算係以檢察官收受判決正本之日期為準。
中　　華　　民　　國　　94　　年　　11　　月　　30　　日
                  刑事第二庭    法  官  李水源
以上正本證明與原本無異。
如不服本判決，應於判決送達後十日內，向本院提出上訴狀（須
附繕本），上訴於台灣高等法院台中分院。
告訴人或被害人對於判決如有不服具備理由請求檢察官上訴者，
其上訴期間之計算係以檢察官收受判決正本之日期為準。
中　　華　　民　　國　　94　　年　　11　　月　　30　　日
                                書記官  廖建興
附錄本案論罪科刑法條全文：
家庭暴力防治法第50條
  違反法院依第13條、第15條所為之下列裁定者，為本法所稱之
  違反保護令罪，處3 年以下有期徒刑、拘役或科或併科新台幣
  10萬元以下罰金︰
  一　禁止實施家庭暴力行為。
  二  禁止直接或間接騷擾、接觸、通話或其他連絡行為。
  三  命遷出住居所。
  四  遠離住居所、工作場所、學校或其他特定場所。
  五  命完成加害人處遇計畫：戒癮治療、精神治療、心理輔導
      或其他治療、輔導。
